【裁判字號】    92,易緝,164
【裁判日期】    920922
【裁判案由】    毒品危害防制條例
【裁判全文】
臺灣板橋地方法院刑事判決                        九十二年度易緝字第一六四號
    公  訴  人  臺灣板橋地方法院檢察署檢察官
    被      告  甲○○
右列被告因違反毒品危害防制條例案件，經檢察官提起公訴（九十二年度毒偵字第一
００號），本院判決如左：
    主  文
甲○○連續施用第二級毒品，累犯，處有期徒刑玖月。
    事  實
一、甲○○於民國九十年間，因偽造文書案件，經本院判處有期徒刑五月，如易科罰
    金，以三百元折算一日，於九十年二月二十五日確定，而於九十一年三月二十一
    日易科罰金執行完畢，猶不知檢束慎行。其明知安非他命係八十七年五月二十日
    公布施行，於同年月二十二日生效之毒品危害防制條例第二條第二項第二款所規
    定之第二級毒品，不得施用及持有。且其於八十八年間，因施用毒品安非他命案
    件，經本院以八十八年度毒聲字第五三六九號裁定送觀察、勒戒後，認無繼續施
    用毒品之傾向，而由臺灣板橋地方法院檢察署檢察官於八十八年九月二十日以八
    十八年度毒偵字第一八四號為不起訴處分確定。又因施用毒品安非他命及大麻案
    件，經本院以八十九年度（起訴書誤載為九十年度）毒聲字第一九一號裁定送觀
    察、勒戒後，認有繼續施用毒品之傾向，送強制戒治，嗣屆滿三月以上，戒治成
    效評定為合格，而經法院裁定停止戒治，所餘戒治期間交付保護管束，並由臺灣
    板橋地方法院檢察署檢察官以九十年度毒偵緝字第四四八號起訴（起訴書誤載為
    聲請簡易判決處刑），經本院以九十年度簡字第三一九號判處有期徒刑六月，如
    易科罰金，以三百元折算一日確定（尚未執行）。竟基於施用第二級毒品安非他
    命之概括犯意，自九十一年八月二十三日二十三時許為警採集其尿液之前九十六
    小時內某時許起至九十二年八月八日某時許止，在臺北縣汐止市○○○路某處之
    住所等地，施用第二級毒品安非他命多次。嗣於九十一年八月二十三日十九時三
    十分許，在臺北縣八里鄉頂寮三之十五號前為警盤查，並採集其尿液送驗結果，
    呈安非他命類及嗎啡類之陽性反應（其中施用第一級毒品海洛因部分另案由本院
    審理）而查獲。
二、案經臺北市政府警察局移送臺灣士林地方法院檢察署呈請臺灣高等法院檢察署令
    轉臺灣板橋地方法院檢察署檢察官偵查起訴。
    理  由
一、右揭事實，業據被告甲○○於本院審理時自白不諱，且其於九十一年八月二十三
    日二十三時許經警採集其尿液送驗結果，確呈安非他命類及嗎啡類之陽性反應（
    其中施用第一級毒品海洛因部分另案由本院審理）等情，亦有臺北市政府警察局
    刑事警察大隊毒品案件尿液委驗單及臺北市立療養院煙毒尿液檢驗報告書各一份
    附卷可稽。矧人體施用安非他命經尿液排出之時間，依施用量多寡、人體代謝功
    能、施用者之年齡及性別有所差異，惟一般而言，施用者在九十六小時（即四日
    ）內所排出之尿液均有可能被檢出，此經法務部調查局證實，並為本院歷來審理
    吸食安非他命案件之職務上所知悉。再者，被告前因施用毒品安非他命案件，經
    本院以八十八年度毒聲字第五三六九號裁定送觀察、勒戒後，認無繼續施用毒品
    之傾向，而由臺灣板橋地方法院檢察署檢察官於八十八年九月二十日以八十八年
    度毒偵字第一八四號為不起訴處分確定。又因施用毒品安非他命及大麻案件，經
    本院以八十九年度（起訴書誤載為九十年度）毒聲字第一九一號裁定送觀察、勒
    戒後，認有繼續施用毒品之傾向，送強制戒治，嗣屆滿三月以上，戒治成效評定
    為合格，而經法院裁定停止戒治，所餘戒治期間交付保護管束，並由臺灣板橋地
    方法院檢察署檢察官以九十年度毒偵緝字第四四八號起訴，經本院以九十年度簡
    字第三一九號判處有期徒刑六月，如易科罰金，以三百元折算一日確定等情，亦
    有上開不起訴處分書、起訴書、簡易判決、臺灣板橋地方法院檢察署刑案資料查
    註紀錄表、全國施用毒品案件紀錄表、臺灣高等法院被告全國前案紀錄表、臺灣
    高等法院檢察署刑案紀錄簡覆表、全國施用毒品案件紀錄表等在卷足憑。是被告
    三犯施用毒品之犯行，事證明確，堪以認定。
二、按安非他命屬中樞神經興奮劑，吸用後會引起不安、頭昏、亢進性反應、失眠、
    焦慮、譫妄、慢性中毒、精神障礙、類似精神分裂症之錯覺、幻覺、妄想及伴有
    行動與性格異常等副作用，並有輕微之成癮性，嚴重危害身心健康，而慣用者由
    於精神錯亂，更具暴力攻擊及反社會行為、自殺等傾向，後果堪慮，尤以戒解不
    易，其毒害不在煙毒之下，是以行政院衛生署於七十九年十月九日以衛署藥字第
    九０四一四二號公告，列入麻醉藥品管理條例第二條第四款所定「化學合成麻醉
    藥品類」管理，並於八十七年五月二十日經修正公佈列入毒品危害防治條例第二
    條第二項第二款之第二級毒品管理，不得非法持有及施用。
三、被告明知安非他命係毒品危害防制條例所規定之第二級毒品，不得施用及持有，
    竟施用之，核其所為，係犯毒品危害防制條例第十條第二項之罪。公訴人就被告
    於九十一年八月二十三日二十三時許經採集其尿液之前九十六小時內某時許以外
    之施用第二級毒品安非他命犯行雖均未經起訴，本院認此部分與本案論罪科刑（
    即已起訴）部分有連續犯之裁判上一罪關係，亦為起訴之效力所及，本院應併予
    審理，附此明。其先後多次之犯行，時間緊接，罪名相同，顯係基於概括犯意
    而為，應依連續犯之規定論以一罪，並加重其刑。被告因施用第二級毒品安非他
    命而非法持有第二級毒品安非他命之低度行為，應為施用之高度行為所吸收，不
    另論罪。又被告曾受如事實欄所述有期徒刑之執行完畢，此有上開臺灣高等法院
    被告全國前案紀錄表一份在卷可憑，其於五年以內再犯本件有期徒刑以上之罪，
    為累犯，應依法遞加重其刑。爰審酌被告有上開構成累犯之前科，兼衡其智識程
    度、生活狀況，其前因施用毒品安非他命案件，經檢察官為不起訴處分確定。復
    因施用毒品安非他命及大麻煙案件，經本院裁定送觀察、勒戒後，認有繼續施用
    毒品之傾向，而經本院裁定送強制戒治，並由檢察官提起公訴，經本院判處有期
    徒刑六月，如易科罰金，以三百元折算一日確定，竟三犯本件之罪，其事實及證
    據均業如前述，被告施用第二級毒品安非他命，易戕害自己之身心，並對社會造
    成重大危害、其犯罪之動機、目的、手段、次數、所生之危害及犯罪後坦承犯行
    之態度等一切情狀，量處如主文所示之刑，以示懲儆。
據上論斷，應依刑事訴訟法第二百九十九條第一項前段，毒品危害防制條例第十條第
二項，刑法第十一條前段、第五十六條、第四十七條，判決如主文。
本案經檢察官高智美到庭執行職務。
中    華    民    國      九十二        年      九      月    二十二    日
                                      臺灣板橋地方法院刑事第三庭
                                          法  官  楊  千  儀
右正本證明與原本無異。
如不服本判決，應於判決送達後十日內，向本院提出上訴狀。
                                          書記官  吳  河  東
中    華    民    國      九十二        年      九      月    二十三    日
附錄本案論罪科刑法條全文
毒品危害防制條例第十條
施用第一級毒品者，處六月以上五年以下有期徒刑。
施用第二級毒品者，處三年以下有期徒刑。


司法院資訊處製作；財團法人民間司法改革基金會備份。
